【裁判字號】    89,訴,566
【裁判日期】    890926
【裁判案由】    違反毒品危害防制條例
【裁判全文】
臺灣基隆地方法院刑事判決                          八十九年度訴字第五六六號
    公  訴  人  臺灣基隆地方法院檢察署檢察官
    被      告  甲○○
右列被告因違反毒品危害防制條例案件，經檢察官提起公訴( 八十九年度毒偵緝字第
二七九號 )，本院判決如左：
    主      文
甲○○連續施用第一級毒品，處有期徒刑捌月。又連續施用第二級毒品，處有期徒刑
柒月。扣案之安非他命淨重十五．五一公克沒收銷燬之。應執行有期徒刑壹年貳月，
扣案之安非他命淨重十五．五一公克沒收銷燬之。
    事      實
一、甲○○前因施用毒品案件，經本院裁定執行觀察勒戒，因無繼續施用毒品傾向，
    而於八十八年九月十四日為檢察官不起訢處分。嗣於五年以內之八十九年五月初
    某日起，迄同年七月二十四日為警緝獲時止，基於施用第二級毒品安非他命之概
    括犯意，在基隆市八堵不詳姓名朋友處，連續將安非他命置於鋁箔紙上加熱生
    再予吸用之方式施用多次。又另行起意，基於施用第一級毒品海洛因之概括犯意
    ，連續於八十九年六月四日凌晨二時三十分許之前一百十八小時五十分內，在不
    詳地點，非法施用第一級毒品海洛因一次。繼於同年七月二十四日十時三十分許
    之前一百十七小時四十七分許內止，在不詳地點，再施用第一級毒品海洛因一次
    。甲○○先於八十九年六月四日凌晨一時二十分許，在基隆市○○街四七五之二
    號前為警查獲，並扣得安非他命淨重十五．五一公克。嗣於八十九年七月二十四
    日十時三十分許，在台北縣瑞芳鎮○○路有勝新村一之一號前，為警逮捕並採取
    尿液，驗得嗎啡及安非他命陽性反應而查獲，並經本院裁定執行觀察勒戒後，認
    有繼續施用毒品傾向。
二、案經基隆市警察局第一分局報請台灣基隆地方法院檢察署檢察官偵查起訴。
    理      由
一、訊據被告甲○○於本院審理中坦承於右揭時地非法施用第二級毒品安非他命之事
    實不諱，惟矢口否認有何施用第一級毒品海洛因之犯行。經查其施用安非他命部
    分，除據其自白外，並有結晶物扣案可佐。該結晶物經法務部調查局鑑定為甲基
    安非他命，有該局檢驗通知書附卷可稽。而其二次為警查獲所採尿液，分別經基
    隆市衛生局、法務部調查局鑑定，均呈安非他命及嗎啡（海洛因於人體內會代謝
    成嗎啡，因此對吸食者，係檢驗尿液中之嗎啡反應），有該衛生局八九基衛六字
    第六四三一、八七九八號函及同調查局八九陸字第八九０六六一六四號檢驗通知
    書在卷可按，足徵其自白施用安非他命部分與事實相符，至其否認施用海洛因部
    分核屬卸責之詞，不足採信。次查海洛因進入人體後，經代謝作用，於八小時內
    即有百分之八十之量排出，二十四小時之後，則有約剩餘量百分之九十再排出，
    七十二小時之後，仍有殘餘微量排出。吸食施打者因個人體質不同，其排出時間
    亦會有所差異。尤其成癮者（抗藥性強）於吸食後一百二十小時內所採之尿液仍
    可檢出，有憲兵司令部八十鑑驗字第九九九號函存卷足參，本院參酌被告曾有吸
    食其他第二級毒品情形，有本院被告全國前案紀錄表在卷可按，且如前述其前後
    二次所採尿液均有嗎啡反應，足見其非僅偶而施用而已，抗藥性自較一般人為強
    ，是本院認定其施用第一級毒品之時間要係於採尿前一百二十小時內，再扣除為
    警查獲迄採尿間不可能施用之時間。至於檢察官認係採尿前之四十五小時內施用
    第一級毒品，並未說明依據，自無足採。復查被告前因施用毒品案件，經本院裁
    定執行觀察勒戒，因無繼續施用毒品傾向，為檢察官於八十八年九月十四日不起
    訴處分確定，有不起訴處分書一紙附卷可考。其嗣因本件施用第一級、第二級毒
    品，經觀察勒戒後，判斷其人格特質評分十分，臨床徵候評分為四十分，行為表
    現評分為五十五分，合計得分為五十五分，再參酌其使用第一級毒品及有毒品前
    科，認有繼續施用毒品傾向，有本院八十九年度毒聲字第一二０九號裁定書、台
    灣基隆看守所附設觀察勒戒處所八十九年八月三日有無繼續施用毒品傾向證明書
    在卷可查。綜上諸情以觀，被告施用毒品事證明確，犯行堪以認定，應依論科。
二、核被告所為，係犯毒品危害防制條例第十條第一項施用第一級毒品罪及同條第二
    項施用第二級毒品罪。其持有第一、二級毒品之低度行為，均為施用之高度行為
    所吸收，均不另論罪，其先後施用第一、二級毒品犯行，各時間緊接，所犯構成
    要件相同罪名，為連續犯，依法各以一罪論，並均加重其刑。公訴人雖僅就被告
    部分犯行起訴，然未起訴部分既與已起訴部分有如前述連續犯之裁判上一罪關係
    ，自為起訴效力所及，本院依法併予審理。其所犯上開二罪，犯意各別，要件不
  同，行為互異，應予分論併罰。爰審酌其曾因施用毒品經判刑及緩刑確定，有前
    揭紀錄表可參，仍不知悔改，猶一再施用自戕身心，犯後猶避就部分犯行等一切
    情狀，就所犯二罪分別量處如主文所示之刑，再定其執行刑示懲。
三、扣案之安非他命淨重十五．五一公克，不問屬於犯人與否，均予宣告沒收銷燬之
    。
據上論斷，應依刑事訴訟法第二百九十九條第一項前段，毒品危害防制條例第十條第
一項、第二項、第十八條第一項，刑法第十一條前段、第五十六條、第五十一條第五
款判決如主文。
本案經檢察官周啟勇到庭執行職務。
中      華      民      國      八十九      年     九     月   二十六   日
                                  臺灣基隆地方法院刑事第二庭
                                          法  官  邱  志  平
右正本證明與原本無異。
對於本件判決如有不服，應於收受送達後十日內，向本院提出上訴狀，上訴於臺灣高
等法院，並按他造當事人之人數附具繕本。
                                          書記官  彭  淑  芳
中      華      民      國      八十九      年     九     月   二十八   日
附錄論罪法條
毒品危害防制條例第十條第一項、第二項：
施用第一級毒品者，處六月以上五年以下有期徒刑。
施用第二級毒品者，處三年以下有期徒刑。


司法院資訊處製作；財團法人民間司法改革基金會備份。
